【裁判字號】    90,上易,872
【裁判日期】    900606
【裁判案由】    賭博
【裁判全文】
臺灣高等法院高雄分院刑事判決    九十年度上易字第八七二號
    上  訴  人  台灣屏東地方法院檢察署檢察官
    被      告  戊○○
                庚○○
                甲○○
                丙○○
                丁○○
                己○○
    共      同
    選任辯護人  吳春生律師
右上訴人因被告賭博案件，不服臺灣屏東地方法院九十年度易字第三三０號中華民國
九十年四月六日第一審判決（起訴案號：臺灣屏東地方法院檢察署九十年度偵字第六
三九號），提起上訴，本院判決如左：
      主      文
原判決關於戊○○部分撤銷。
戊○○共同連續意圖營利，聚眾賭博，處有期徒刑拾月。扣案傳真機拾肆台、六合彩
簽單壹袋、帳冊肆本、計算機柒台、錄音機拾貳台、錄音帶貳拾伍卷均沒收。
其他上訴駁回。
      事      實
戊○○意圖營利，基於概括之犯意，自民國九十年（下同）一月十一日起，至同年月
十六日下午七時五分許，連續提供屏東縣內埔鄉○○路六十八號之公眾得出入之場所
，並夥同丙○○，由丙○○招攬丁○○、甲○○、己○○、庚○○等具有犯意聯絡之
人，加以僱用負責接聽、傳真電話並核算牌支等工作，共同經營俗稱六合彩賭博，聚
集不特定多數人簽賭下注，每支賭注新台幣（下同）六十八元至八十元不等，核對香
港政府發行每星期二、四開獎之六合彩中獎號碼之方式賭博財物，凡所選之號碼或重
組之號碼，與開獎六組號碼中任二組或三組或四組相同即屬中獎，由戊○○賠付彩金
予中獎者，「二星」每支賠付五千三百元、「三星」每支賠付五萬三千元、「四星」
每支賠七十萬元，「台組」、「特尾」部分，則依倍數表所載之倍數支付彩金，若未
簽中之賭注則悉歸戊○○所有，迄九十年一月十六日下午七時五分許，經警在上址當
場查獲，並扣得戊○○所有傳真機十四台、六合彩簽單一袋、帳冊四本、計算機七台
、錄音機十二台、錄音帶二十五卷等物。案經屏東縣警察局內埔分局移送臺灣屏東地
方法院檢察署檢察官偵察起訴。
      理      由
一、訊據被告戊○○、庚○○、甲○○、丙○○、丁○○、己○○等人對於渠等基於
    概括之犯意聯絡，在前揭時間，提供上開埸所，以上述方式與不特定之人賭博財
    物之事實供認不諱，核與渠等經檢察官於偵查中提示錄音帶供其辯認後之供述情
    節相符，並與證人即到場員警施志霖、陳枝林、潘登湖等人指述相符，且提供現
    場照片十三幀可資參照，並有被告等供前開賭博行為所用之傳真機十四台、六合
    彩簽單一袋、帳冊四本、計算機七台、錄音機十二台、錄音帶二十五卷等物扣案
    以資佐證，被告等確均有右揭供給賭場、聚眾賭博及普通賭博犯行，已堪認定。
二、查屏東縣內埔鄉○○路六十八號為被告戊○○所提供，以供不特定之多數人出入
    簽賭，自屬公眾得出入之場所，核被告等意圖營利提供場所聚眾賭博，係犯刑法
    第二百六十八條之供給賭場及聚眾賭博罪；又被告等就前述方式兼與其他簽賭者
    ，同在公眾得出之場所賭博財物，係犯刑法第二百六十六條第一項前段之賭博罪
    。被告前後供給賭場、聚眾賭博及普通賭博犯行，均係反覆實施而犯同一之罪名
    ，顯係各基於一概括犯意，均應論以連續犯，分別以一罪論，並均加重其刑。被
    告等所犯圖利供給賭場、圖利聚眾賭博及普通賭博三罪，係基於一個賭博犯意之
    決定，達成其同一犯罪之各個舉動，應屬法律概念之一行為，其一行為觸犯上開
    三罪名，為想像競合犯，應依刑法第五十五條規定從一重之圖利聚眾賭博罪處斷
    ；被告等就前述犯行均有犯意之連絡與行為之分擔，均為共同正犯。又刑法第四
    十一條關於易科罰金之規定，已於九十年一月四日修正，同月十日經總統公布施
    行為：「犯最重本刑為五年以下之刑之罪，而受六個月以下有期徒刑或拘役之宣
    告，因身體、教育、職業、家庭之關係或其他正當事由，執行顯有困難者，得以
    一元以上三元以下折算一日，易科罰金。但確因不執行所宣告之刑，難收矯正之
    效，或難以維持法律秩序者，不在此限。併合處罰之數罪，均有前項情形，其應
    執行之刑逾六個月者，亦同。」因被告等行為均在上開法律修正之後，自應適用
    行為時之法律，並無比較適用之問題，併予乙。
三、原審就被告戊○○部分據以論罪科刑，固非無見，惟查本案被告戊○○身為組頭
    且為負責人，而所查扣之傳真機多達十四台，顯見其經營之六合彩賭博規模不小
    ，難認其「無再犯之虞」，原審以被告無再犯之虞，為被告戊○○緩刑四年之宣
    告，尚有未當。檢察官上訴意旨，執此指摘原判決不當，為有理由，自應由本院
    將原判決關於戊○○部分撤銷改判。爰審酌被告戊○○經營俗稱之「六合彩」賭
    博，嚴重危害社會經濟秩序，又僱用他人擴大經營以謀取暴利，每期簽賭金額高
    達五、六十萬元，已經被告戊○○於原審陳乙，本應從重量刑，惟念其犯罪後坦
    白承認，態度尚屬良好等一切情狀，量處有期徒刑十月。扣押之傳真機十四台、
    六合彩簽單一袋、帳冊四本、計算機七台、錄音機十二台、錄音帶二十五卷等物
    ，均係被告戊○○所有，業據被告戊○○供陳在卷，且係供犯罪所用，爰依刑法
    第三十八條一項第二款之規定均宣告沒收之。
四、原審就被告庚○○、甲○○、丁○○、己○○、丙○○部分，因依刑法第二十八
    條（另贅引刑法第二條第一項前段，應予刪除），第五十六條、第二百六十六條
    第一項前段、第二百六十八條、第五十五條、第四十一條第一項、第七十四條第
    一款、第三十八條第一項第二款、罰金罰鍰提高標準條例第一條前段、第二條之
    規定，並審酌被告庚○○、甲○○、丁○○、己○○、丙○○等五人素行良好，
    均無前科，此有臺灣高等法院全國前案紀錄表五紙附卷可憑，為貪圖小利，均受
    僱於戊○○，另被告庚○○、甲○○、丁○○、己○○等人係被告丙○○介紹以
    領取固定薪資而受僱於被告戊○○，另被告庚○○原僅擔任送便當之工作，因一
    念之差臨時為被告戊○○接聽簽賭電話而誤觸法網；而被告等於警員到場查緝時
    ，雖有延滯，然並未抵抗，此有證人即到場警員施志霖到庭結證屬實，犯後態度
    尚佳等一切情狀，分別量處庚○○有期徒刑三月，甲○○、丁○○、己○○各有
    期徒刑四月，丙○○有期徒刑五月。並均諭知如易科罰金，各以三百元折算一日
    。並以被告等前皆未曾受有期徒刑以上刑之宣告，有上述前科紀錄表附卷可稽，
    經此次科刑後，當知警惕，應無再犯之虞，認被告等所受之宣告刑，均以暫不執
    行為適當，併予宣告被告庚○○、甲○○、丙○○、丁○○、己○○等各緩刑二
    年。扣押之傳真機十四台、六合彩簽單一袋、帳冊四本、計算機七台、錄音機十
    二台、錄音帶二十五卷等物，均係共同被告戊○○所有，業據被告戊○○供陳在
    卷，且係供犯罪所用，併依刑法第三十八條一項第二款之規定均宣告沒收之。認
    事用法，核無不合，量刑亦屬妥適。檢察官上訴意旨，以原審就此部分諭知緩刑
    之宣告為不當，指摘原判決，為無理由，應予駁回。
據上論斷，應依刑事訴訟法第三百六十八條、第三百六十九條第一項前段、第三百六
十四條、第二百九十九條第一項前段，刑法第二十八條、第五十六條、第二百六十六
條第一項前段、第二百六十八條、第五十五條、第三十八條第一項第二款、罰金罰鍰
提高標準條例第一條前段，判決如主文。
本案經檢察官邱榮藏到庭執行職務。
中    華    民    國      九十      年       六       月     六   日
              臺灣高等法院高雄分院刑事第九庭
                                  審判長法官  張乙松
                                        法官  陳吉雄
                                        法官  任森銓
右正本證乙與原本無異。
不得上訴。
                                      書記官  張文斌
中    華    民    國      九十      年       六       月    八    日
附錄：本判決論罪科刑法條：
刑法第二百六十六條
在公共場所或公眾得出入之場所賭博財物者，處一千元以下罰金，但以供人暫時娛樂
之物為賭博者，不在此限。
當場賭博之器具與在賭檯或兌換籌碼處之財物，不問屬於犯人與否，沒收之。
刑法第二百六十八條
意圖營利，供給賭博場所或聚眾賭博者，處三年以下有期徒刑，得併科三千元以下罰
金。
                                                                        Ｄ


司法院資訊處製作；財團法人民間司法改革基金會備份。
